【裁判字號】    96,上重訴,21
【裁判日期】    970506
【裁判案由】    違反毒品危害防制條例等
【裁判全文】
臺灣高等法院高雄分院刑事判決        96年度上重訴字第21號
上  訴  人  乙○○
即  被  告
                   （
            甲○○
                  （
前列二人共同
選任辯護人  蔡錫欽  律師
上  訴  人  丙○○
即  被  告
選任辯護人  邱超偉  律師
            石繼志  律師
上  訴  人  戊○○
即  被  告
                    號(
選任辯護人  楊申田  律師
上  訴  人  丁○○
即  被  告
選任辯護人  蘇精哲  律師
            王建元  律師
上列上訴人等因違反毒品危害防制條例等案件，不服臺灣高雄地
方法院95年度重訴字第120 號中華民國96年6 月7 日第一審判決
（起訴案號：臺灣高雄地方法院檢察署95年度偵字第23784 號）
，提起上訴，本院判決如下：
    主  文
上訴駁回。
    事  實
一、丁○○明知海洛因係第一級毒品，且係經行政院公告管制進
    出口之物品，竟意圖自越南私運海洛因入境，而央請鄰居戊○○尋找出國運輸海洛因毒品之人手，戊○○亦知海洛因係
    第一級毒品，且係公告管制進出口之物品，詎竟基於幫助丁○○自國外運輸第一級毒品海洛因入境之犯意，先於民國95
    年7 月初某日，在高雄市○○區○○路359 號12樓之5 乙○○住處，介紹乙○○與丁○○認識，嗣於同年8 月初乙○○
    認有利可圖，遂復透過戊○○邀約丁○○在屏東市某餐廳與
    丁○○見面，商討運輸海洛因之情事，乙○○事後亦將上情
    告知友人丙○○；同年9 月1 日戊○○再出面聯繫乙○○與
    丁○○見面，乙○○遂邀約丙○○自高雄市前往屏東市某卡
    拉OK店討論自越南運輸海洛因入境之事宜，丁○○允諾每攜
    帶一塊海洛因給予新台幣（下同）10萬元作為報酬，並告以
    萬一出事的話要說所攜帶的是Ｋ他命毒品，乙○○、丙○○
    明知海洛因係第一級毒品，且係經政府公告管制進出口之物
    品，詎因貪圖運輸毒品可獲致之利益甚鉅而應允，丁○○遂
    先交付乙○○一張0000000000號通話卡給乙○○作為運輸毒
    品連絡之用，丁○○、乙○○、丙○○即共同基於自越南地
    區私運管制物品及運輸第一級毒品入境之共同犯意聯絡，且
    因本次私自運輸入境之毒品數量較多，人手不足，乙○○另
    向友人甲○○告以：其有認識之友人可以免費招待人至外國
    玩，但要攜帶毒品返台，一公斤可獲得10萬元之報酬等語，
    甲○○因為缺錢而答應。出發前，甲○○向丁○○要求先支
    付每人10萬元之費用，丁○○遂委由戊○○交付30萬元予乙○○，作為乙○○、丙○○、甲○○出國之食宿機票費用，
    戊○○收受當日即在其屏東縣住處附近某檳榔攤之停車場將
    該30萬元交給乙○○，乙○○收受後分別交給丙○○、甲○○各10萬元後，三人旋於95年9 月2 日12時，由桃園中正機
    場搭乘中華航空公司班機前往越南，於抵達越南胡志明市安
    東區凱撒飯店120 號房，嗣於同年月7 日有一姓名年籍不詳
    之男子與乙○○取得連繫後，翌（8） 日再前往飯店與乙○○碰面，將包裝在咖啡紙盒內之15盒共30塊（每盒2 塊）海
    洛因交給乙○○，並告以海洛因包裝在咖啡盒內，作為掩護
    避免遭查獲，丙○○、甲○○亦在場聽聞，乙○○收受上開
    裝有海洛因之咖啡盒後，除自己攜帶其5 盒外，將其餘10盒
    平分給丙○○、甲○○。甲○○斯時已知所要攜帶者係第一
    級毒品海洛因，竟仍與丁○○、乙○○、丙○○共同基於自
    越南地區私運管制物品及運輸第一級毒品入境之共同犯意聯
    絡，於95年9 月8 日21時45分許，與乙○○、丙○○等共同
    搭乘中華航空公司CI686 號班機抵達台灣桃園中正機場，將
    30 塊 海洛因磚私運運輸進口至我國境內桃園中正國際機場
    ，惟因台灣高雄地方法院檢察署檢察官事先即接獲訊息，而
    指揮警方在機場大廳埋伏，並配合航空警察局、台北關稅局
    、高雄關稅局循線於95年9 月8 日22時許，當場自通關之乙○○、丙○○、甲○○所攜帶登機行李箱內，查獲渠等所私
    自運輸入境藏放之上開海洛因磚塊各10塊，共30塊，全部淨
    重9870.23 公克，外包裝重1050.84 公克、行動電話6 具及
    現金14萬5000元，其中在乙○○身上扣得之VK牌行動電話手
    機係乙○○所有，SIM 卡號碼0000000000丁○○所有，而提
    供給乙○○作為聯絡運輸毒品事宜之用。乙○○、丙○○入
    境被逮捕後供出戊○○後，檢察官即簽發拘票交警方於95年
    10 月30 日，在台南縣學甲鎮○○街161 號逮捕戊○○到案
    ，檢察官並同意渠等依證人保護法之規定減輕渠等之刑責後
    ，戊○○、乙○○、丙○○被捕後，在檢察官偵查中供出指
    使者係丁○○，警方持檢察官所簽發拘票，於95年11月17日
    ，在高雄小港國際機場將丁○○拘提到案。
二、案經高雄市政府警察局移送臺灣高雄地方法院檢察署檢察官
    偵查起訴。
    理  由
壹、程序部分：
一、被告以外之人於審判外之書面陳述除法律另有規定外，不得
    為證據，刑事訴訟法第159 條第1 項固定有明文。惟被告以
    外之人於審判外之言詞或書面陳述雖不符合同法第159 條至
    159 條之4 之規定，而經當事人於審判程序同意作為證據，
    法院審酌該言詞陳述或書面陳述作成時之情況，認為適當者
    ，亦得為證據；當事人、代理人或辯護人於法院調查證據時
    ，知有刑事訴訟法第159 條第1 項不得為證據之情形，而未
    於言詞辯論終結前聲明異議者，視為有前項之同意，同法第
    159條之5定有明文。卷附法務部調查局95年10月28日調科壹
    字第09523030900 號、00000000000 號、00000000000 號有
    關毒品成分之鑑定書（見偵(一)卷第77-79 頁）；記載有關被
    告乙○○等被查獲時扣得物品之種類、數量之台北關稅局扣
    押貨物收據及搜索筆錄、高雄市政府警察局刑警大隊扣押物
    品目錄表（見警(一)卷第10、16、22、49、52、55頁），固均
    係被告以外之人於審判外之書面陳述，惟檢察官、被告及其
    辯護人於審理時均同意作為證據，依刑事訴訟法第159 條之
    5 第1 項規定，本院認上開鑑定書及扣押物品清單均有證據
    能力。
二、又除刑事訴訟法第159 條之1 至之3 之情形外，下列文書亦
    得為證據：「一、除顯有不可信之情況外，公務員職務上製
    作之紀錄文書、證明文書」，同法第159 條之4 定有明文。
    卷附內政部入出國及移民署所檢送被告乙○○等入出國證明
    書（見原審卷第64至67頁），係自公務員於人民入出境時依
    職權登錄於電腦內之電磁紀錄所印出，公務員之登載攸關該
    公務員之責任與信譽，若有錯誤、虛偽，公務員可能因此負
    擔刑事及行政責任，從而其正確性高，且該電磁紀錄經常處
    於可受公開檢查之狀態，依上開規定自有證據能力。
三、被告以外之人於偵查中向檢察官所為之陳述，除顯有不可信
    之情況者外，得為證據，刑事訴訟法第159條之1第2項定有
    明文。本件證人即被告乙○○（就被告丁○○、甲○○、丙○○、戊○○而言）；證人即被告丙○○（就被告丁○○、
    乙○○、甲○○、戊○○而言）；證人即被告甲○○（就被
    告乙○○、丙○○而言）於檢察官偵查中以證人之身分具結
    後所證，雖係審判外之言詞陳述，惟均係依法定程序而進行
    ，且於原審復已接受本案被告或其辯護人詰問，對被告之詰
    問權已有所保障，且又無證據足以證明顯有不可信之情況，
    所證復與本案相關之待證事實具有關連性，自應具有證據能
    力。
四、傳聞法則係針對於被告以外之人於審判外之言詞或書面陳述
    之供述證據而為之規範。如非供述證據，即無傳聞法則之適
    用，其證據調查之方式應依刑事訴訟法第164、165條之規定
    ，以提示、令辨認等方式行之。卷附扣案毒品、手機、現金
    等照片（見警(一)卷第56至64頁）係以科學、機械之方式，對
    於所拍攝內容為忠實且正確之記錄，性質上並非供述證據，
    應無刑事訴訟法第159條第1項規定之適用，附此敘明。
貳、實體部分：
一、訊據上訴人即被告乙○○、丙○○對於上揭與同案被告甲○○共同收受同案被告丁○○30萬元後，自我國桃園中正國際
    機場搭機出境前往越南胡志明市安東區凱撒飯店，收受某不
    詳姓名成年男子交付之海洛因30塊，搭乘返抵桃園中正國際
    機場入境時為警方及海關人員當場查獲之事實，均供認不諱
    ，並有查獲時扣得之海洛因磚塊30塊、海洛因、現金、行動
    電話手機及記載前開查獲物品之台北關稅局扣押貨物收據、
    搜索筆錄、高雄市政府警察局刑警大隊扣押物品目錄表、扣
    押物品照片數幀及被告乙○○、丙○○於95年09月02日出境
    ，同年09月08日入境之入出國日期證明書可資佐證（見警(一)
    卷第16、22、49、52、55、57、60、63、原審卷第64、65頁
    ）。上開扣案之塊狀物品經送法務部調查局鑑定結果，確含
    有第一級毒品海洛因成分，其中被告丙○○所持有之海洛因
    10塊合計淨重3296.35 公克，空包裝總重350.34公克；被告
    甲○○所持有之海洛因10塊合計淨重3285.88 公克，外包裝
    總重350.36公克；被告乙○○所有之海洛因10塊合計淨重32
    88公克，空包裝總重350.14公克，有法務部調查局95年10月
    28日調科壹字第09523030900 號、00000000000 號、000000
    00000 號鑑定書在卷可憑（見偵(一)卷第77至79頁）。再者，
    被告乙○○於出境前確曾收受同案被告戊○○所交付之30萬
    元做為食宿及交通費，被告乙○○將其中10萬元分給被告丙○○之事實，除據渠等供承在卷外，並經證人即同案被告戊○○於檢察官偵查中及原審審理時以證人之身分證述屬實（
    見偵(三)卷第32頁、原審卷第215 頁），被告乙○○、丙○○
    上開自白顯與事實相符，堪可採信。
二、另訊據上訴人即被告甲○○固不諱言與同案被告乙○○、丙○○前往越南後私自運輸毒品海洛因磚塊10塊入境時為警方
    及海關人員查獲之事實，惟矢口否認有運輸第一級毒品海洛
    因入境之犯意，辯稱：當時同案被告乙○○告訴我所攜帶入
    境的物品是Ｋ他命，我是返抵桃園中正國際機場被警查獲後
    始知悉所攜帶者係海洛因云云；惟查：
  (一)被告甲○○於上開時、地私運入境為警查扣之毒品經鑑定結
    果，確含有第一級毒品海洛因成分，總計10塊，合計淨重32
    88公克，空包裝總重350.14公克，已如前述，並為被告甲○○所是認（見原審卷第21頁、警(一)卷第33頁、偵(一)卷第6 頁
    ），復有記載前揭查獲時扣得海洛因磚塊30塊、海洛因、現
    金、行動電話手機之台北關稅局扣押貨物收據、搜索筆錄、
    高雄市政府警察局刑警大隊扣押物品目錄表及法務部調查局
    鑑定書及扣案物品之照片在卷可資佐證。而被告甲○○確與
    同案被告乙○○、丙○○於95年9 月2 日出境，同年9 月8
    日入境之事實，亦有入出國日期證明書可資佐證（見原審卷
    第80頁）。再者，被告甲○○於出境前往越南之前確曾收受
    同案被告乙○○所交付10萬元之事實，亦據其自承在卷，核
    與證人即同案被告乙○○於原審審理時所證稱：「（問：你
    拿到這30萬元後如何處理？）每人各10萬元分別給甲○○、
    丙○○」等語相符（見原審卷第223 頁）。
  (二)被告甲○○於檢察官偵查中供稱：「（問：你運輸毒品的經
    過？）是乙○○跟我接觸的，我跟乙○○接觸是因為他是我
    保險的客戶，我下班後有時會去他家串門子，他說他有認識
    一些人可以免費招待去國外玩，但是要帶一些K 他命回來，
    大約是95年8 月中旬的時候，我去他家串門子的時候說的，
    乙○○跟我說1 公斤10萬元，因為我缺錢所以就接了，他在
    要去之前先給我10萬元買機票及零用、、、、我跟乙○○及
    丙○○就一起出境到越南胡志明市，到了叫凱撒的飯店後，
    乙○○就開一支手機等人家跟他聯絡」、「9 月7 日的時候
    ，有人跟乙○○聯絡，9 月8 日的時候，就有一位操台語口
    音的人到飯店拿毒品給他，當時操台語（口音）的人有說那
    個毒品是海洛因，我知道我帶回來的東西是海洛因。丙○○
    當時跟我是坐在床上，乙○○跟那個操台語口音的人是坐在
    房間內的沙發上談的，我有聽到他談話的內容，所以我知道
    那毒品是海洛因」等語（見偵(一)卷第5 頁倒數第3 行起至第
    6 頁）。在檢察官偵查中經以證人之身份訊問乙○○時，乙○○亦證稱：「95年8 月底的時候，『阿賢』用電話聯絡我
    ，叫我幫他運海洛因，代價是一塊10萬元、、、，我就帶他
    們二人出去，到了越南的飯店，我就打開0000000000號手機
    ，就有人跟我聯絡，將毒品拿給我，外觀就如查獲的包裝所
    示，包在咖啡紙盒內，我就將毒品分給健銘跟阿泰」、「到
    越南的時候，拿毒品給我的那個大陸人有跟我解說這些海洛
    因毒品如何包裝及放置在咖啡盒內，健銘跟阿泰和我在同一
    個房間內都有聽到，他們離我不會超過一公尺，當時健銘跟
    阿泰是坐在床上，我跟那個大陸人是坐在房間內的沙發上談
    」等語（見同上偵(一)卷第11頁倒數第2 行起至第12頁）；在
    檢察官偵查中以證人身份應訊之同案被告丙○○亦證稱：「
    這一次在9 月2 日出發前幾天跟乙○○接觸的，是以電話聯
    絡，但是毒品太多，所以乙○○找健銘一起去。這次的報酬
    是一塊10萬元」、「我跟乙○○及健銘一起出境到越南的胡
    志明市，到了飯店後，乙○○用電話跟人家聯絡，就有一個
    大陸人到飯店拿毒品給他，那個大陸人跟乙○○說毒品是二
    塊包裝在一盒的咖啡盒內，當時健銘跟我是坐在床上，健維
    跟那個大陸人是坐在房間內沙發談的，我有聽到他們談的內
    容，我大概跟乙○○距離是一公尺」等語（見同上偵查卷第
    17頁第12行起）。依被告甲○○在檢察官偵查中之上開自白
    及證人乙○○、丙○○上開證述，該不詳姓名之男子交付毒
    品海洛因給同案被告乙○○時，被告甲○○既在場且距同案
    被告乙○○不過一公尺，而證人即同案被告丙○○既能聽聞
    乙○○與該不詳姓名男子交付毒品之上開談話內容，則被告
    甲○○豈有不知同案被告乙○○所交付欲攜帶返國之毒品係
    海洛因之理，是被告甲○○事後翻異前供，辯稱其係入境被
    查獲後始知係海洛因云云，應係事後避重就輕之詞，委無可
    採；證人即同案被告乙○○於原審審理時以證人之身分接受
    詰問時證稱：被告甲○○不知係海洛因，我怕他會有壓力，
    所以都跟他講那是K 他命云云（見原審卷第224 頁），亦係
    迴護之詞，不足採為被告甲○○有利之認定。再者，被告甲○○於原審羈押庭訊問時供稱：「（問：出發前誰給你10萬
    元？）乙○○」、「（問：你的意思是說如果這一次順利把
    東西攜回來可以得80萬元？）是」等語（見原審95年度聲羈
    字第938 號卷第10頁），於原審接押訊問時亦供稱：「出去
    前先給我10萬元買機票及食宿費」等語；於原審準備程序時
    就每塊海洛因可獲10萬元報酬亦同意列為不爭執之事項，核
    與證人乙○○上開所證，出發前先給每一人10萬元，每塊海
    洛因報酬10萬元等語相符。是被告甲○○於出境越南前確有
    收受同案被告乙○○10萬元，且約定每私運一塊海洛因入境
    台灣，可得10萬元報酬之事實，亦堪認定，其於原審辯稱：
    進來後給30萬元云云（見原審卷第22頁），應係避重就輕之
    詞，不足採信。
三、又訊據上訴人即被告戊○○矢口否認有何幫助運輸第一級毒
    品海洛因入境之犯行，辯稱：我僅介紹被告乙○○給丁○○
    認識，不知他們在談找人私運海洛因毒品入境之事云云；惟
    查被告戊○○於警訊中供稱：「（問：你於乙○○等三人走
    私毒品案中擔任何角色？）我是擔任綽號『阿堂』與乙○○
    聯絡中間人」、「『阿堂』叫我連絡乙○○南下屏東碰面討
    論走私毒品事宜」、「（問：綽號『阿堂』與乙○○討論走
    私毒品之事宜時你是否在場？）我有在場」、「（問：你與
    綽號『阿堂』與乙○○共見面幾次？）我於95年7 月底介紹
    他們認識，也見面好幾次，起初『阿堂』問我是否有認識常
    出國的朋友，我就介紹乙○○與『阿堂』認識，『阿堂』有
    詢問乙○○是否想多賺錢，他們後來就談到走私毒品之情事
    」、「這次是由乙○○於出國前要求『阿堂』先行支付他們
    三人出國費用、機票、住宿等費用，大約30萬元，本來乙○○要到台北找『阿堂』，因這次『阿堂』在南部，所以『阿
    堂』把錢交給我轉交給乙○○」、「（問：綽號『阿堂』真
    實姓名、聯絡方式為何？）我知道他叫『黃Ｏ堂』，我都叫
    他『阿堂叔』，年約40餘歲，是我屏東內埔老家鄰居，都是
    『阿堂』來找我」等語（見警(三)卷第4 至6 頁）；於檢察官
    偵查中供稱：「（問：你是否認識乙○○、丙○○、甲○○
    ？）我認識乙○○，丙○○有見過面，甲○○不認識，應該
    沒有見過面」、「（問：在乙○○三人走私毒品案中擔任何
    角色？）介紹，介紹乙○○與『阿堂』見面」、「（問：『
    阿堂』你如何認識？）他是我在舊家的鄰居」、「（問：你
    如何介紹乙○○與『阿堂』見面？）『阿堂』叫我幫他找有
    無常出國的朋友，我就想到乙○○，就介紹他們碰面，介紹
    碰面後，『阿堂』就問健維要不要多賺一點錢，乙○○說看
    怎樣，有說要走私海洛因，那時乙○○沒有答應，後來他才
    叫我聯絡我叔叔跟他碰面，他們碰面時我有在場，就是在講
    走私毒品的事情。是說以坐飛機夾帶海洛因，給乙○○一塊
    10 萬 元的代價，我沒有代價」、「（問：『阿堂』如何給
    乙○○錢？）95年9 月8 日這次我叔叔託我先拿給他10萬元
    作為機票及墊用」、「丙○○也有跟我叔叔見過面」等語（
    見偵(二)卷第21頁倒數第1 行起至第24頁）；於原審羈押庭訊
    問時供稱：「我只是介紹而已」、「（問：黃振（按係正之
    誤）堂如何請你介紹乙○○、丙○○等人運輸毒品？）丁○○問我是否有常常出國的朋友可以介紹給他，一開我就介紹
    乙○○給丁○○認識」、「丁○○不希望直接與乙○○聯絡
    ，所以透過我跟乙○○他們聯繫，丁○○怕被警察查獲，而
    我是乙○○的朋友，所以他就要我跟他們聯絡」等語（見原
    審聲羈字第1129號卷第5 頁）；於原審審理時供稱：「丁○○有叫我幫他找人，我就找乙○○，丙○○是乙○○找的」
    、「（問：你跟乙○○、丙○○、丁○○是不是有在屏東的
    一家兼具有卡拉ＯＫ的小吃店談運輸毒品海洛因入境的事情
    ？）是丁○○跟乙○○在談」、「（問：你有從丁○○轉交
    現金給乙○○？）是丁○○叫我轉交給乙○○」、「（問：
    你跟丁○○是什麼關係？）鄰居」、「我只是幫他找人，他
    沒有給我錢，我幫他找乙○○後，他一直叫我幫他傳話」等
    語（見原審卷第24至26頁），已供承介紹乙○○與丁○○認
    識，並知悉他們在談運輸毒品海洛因入境的事情；核與證人
    乙○○於檢察官偵查中所證稱：「（問：是何人介紹你去運
    輸毒品海洛因？）戊○○」、「（問：他介紹的經過？）戊○○找他的叔叔來跟我見面，第一次是在我自強三路5 號25
    樓之41家，大約是在95年7 、8 月時，大約是在半夜的時候
    ，現場有戊○○及他叔叔在場，他叔叔我都叫他阿兄，真名
    我不知道。他叔叔問我有沒有興趣到越南跟別人碰頭拿東西
    ，他叔叔在現場就跟我說是海洛因，運一塊10萬元。我說看
    看，後來就約在8 月底出去，我就帶了丙○○、甲○○出去
    」、「（問：你跟戊○○的叔叔見過幾次面？）三次，都是
    在南部，大約是95年7 、8 月的時候，一次是在我家，另外
    一次是在屏東的餐廳吃飯，還有一次是在屏東市區的卡拉OK
    ，丙○○也有見過一次，甲○○沒有見過他」、在餐廳吃飯
    的時候是講到我們這次運輸毒品的事情，他叔叔說要我找三
    個人去，大約在8 月底，一個人先領10萬元，到越南後會有
    人跟我碰頭，因為他叔叔有留一支手機給我，號碼是000000
    0000號，到越南時就有人打電話給我」等語（見偵(三)卷第21
    頁）。於原審所證稱：「（問：是否見過丁○○？）見過」
    、「（問：在什麼地方見過？）第一次在我家，第二次在餐
    廳，第三次在卡拉OK」、「（問：第一次見面談什麼事情？
    ）第一次是戊○○帶丁○○到我家來，我不知道他們之間的
    關係，只知道戊○○都叫丁○○叔叔，就直接了當跟我說要
    不要帶毒品，我說我想一想。第二次因為我沒有辦法連絡丁○○，後來是丁○○跟戊○○連絡，戊○○再跟我連絡，我
    才約在餐廳見面，見面談攜帶毒品的事情。第三次卡拉OK店
    談這一次運輸毒品的事情，我是從高雄把丙○○帶去屏東跟
    丁○○見面」、「是戊○○來找我，說他有一個叔叔，說有
    生意要談，問我要不要談，因為當時我常出國」、「（問：
    這一次要到越南走私海洛因之前，戊○○是不是有拿30萬元
    給你？）有，在屏東縣戊○○住處附近檳榔攤的停車場」、
    「（問：你拿到這30萬元以後如何處理？）每人各10 萬 元
    分別分給丙○○、甲○○，我親手交給他們二人各10萬元」
    、「（問：戊○○怎麼會拿30萬元給你？）是我主動跟他要
    求，因為出國要買機票、住宿」等語（見原審卷第221 至22
    3 頁）；同案被告丙○○於原審所證稱：「（問：誰介紹你
    認識丁○○？）我並不認識他，當天我沒有跟他講話，當天
    是乙○○帶我去」、「（問：當時在場《指在卡拉OK見面時
    》有那些人？）有丁○○、乙○○、戊○○，另外兩個年輕
    人我不認識，還有一個比較年長的我也不認識」、「當時是
    乙○○找我去，中間人是戊○○」、「（問：你跟丁○○見
    面的目的是什麼？）是乙○○說身體不舒服叫我陪他去，我
    就跟著去」、「（問：你們去屏東跟丁○○見面時，是誰從
    那裡帶你去？）乙○○叫計程車到高雄市○○路跟陽明路附
    近，我們一起坐計程車一起到屏東火車站，之後再由戊○○
    帶我們一起過去」等語（見原審卷第293 、294 、298 頁）
    ，均大致相符，足徵被告戊○○確有介紹同案被告乙○○為
    同案被告丁○○前往越南私運海洛因入境，且於第一次介紹
    乙○○給同案被告丁○○認識時，即知同案被告丁○○是要
    其找人出境私運海洛因毒品入境無訛。而被告乙○○等人私
    運入境之物品確係海洛因已如前述，是被告戊○○辯稱：其
    不知他們在談找人私運海洛因毒品入境之事云云，應係事後
    卸責之詞，不足採信。證人即同案被告乙○○於原審審理時
    以證人之身分接受詰問時證稱：戊○○在卡拉OK店唱歌喝酒
    時才知道要運輸毒品海洛因云云（見原審卷第224 頁），亦
    與事實不符，不足為被告戊○○有利之認定。
四、至訊據上訴人被告丁○○亦矢口否認有何運輸第一級毒品海
    洛因入境之犯行，辯稱：我沒有請戊○○代為覓尋乙○○等
    人前往越南運輸毒品海洛因返台，亦無透過戊○○轉交30萬
    元給乙○○之情事云云。辯護意旨則以：同案被告乙○○等
    人為警查獲時，均未提到被告丁○○，同案被告丙○○於被
    捕時供稱是同案被告乙○○居中牽線，是乙○○跟我接觸，
    並給我10萬元等語，亦未提及被告丁○○，經檢察官曉諭可
    適用證人保護法減輕其刑後始改口稱與被告丁○○見面係為
    了帶毒品入境，何況其於海關製作筆錄時亦未提及被告丁○○，足徵其事後證稱係被告丁○○指使云云，委無可採；同
    案被告乙○○被捕時在海關製作詢問筆錄時並無隻字片語提
    及係受被告丁○○之指使，於檢察官偵查中先則亦供稱係阿
    賢來找我，因為缺錢就答應了等語，嗣後始供稱係同案被告
    戊○○找他叔叔跟我見面，問我有無興趣到越南拿毒品云云
    ，先後供述不一，之後之筆錄顯係因受證人保護法利益之影
    響，可信性不高，且被告丁○○自94年間因違反稅捐稽徵法
    遭限制出境，如何能將越南之0000000000號通話卡給乙○○
    。再按運輸毒品係死刑、無期徒刑之罪，非有相當之信賴關
    係，不可能與之合謀，依同案被告戊○○所自承其與被告丁○○僅係鄰居而非有親屬關係，被告丁○○豈有與之合謀之
    理，足見其所指不合於常情，且依筆錄所載，同案被告戊○○時而以「叔叔」，時而以「阿堂」稱呼被告丁○○，則其
    所稱之叔叔是否確為丁○○亦非無可疑，本案實係同案被告
    戊○○案發前向被告丁○○借款10萬元未還，屢經催討均置
    之不理而懷恨在心使然等語，為被告丁○○辯護。惟查：
  (一)證人即同案被告戊○○於檢察官偵查中結證稱：「95年9月8
    日這次我叔叔託我先拿10萬元作為機票及零用」、「他（指
    乙○○）跟我叔叔見了好幾次面，我叔叔有跟他說如果出事
    不要把他供出來，他會給他安家費，丙○○也有跟我叔叔見
    過面」、「（問：你叔叔名字？）黃振（應係正之誤）堂，
    住台北縣汐止市」、「他會在屏東縣麟洛鄉出現」、「上星
    期還有人見到在老家出現，就在我家的隔壁，他哥哥叫黃兆
    堂，弟弟叫黃炎堂，他們家在做檳榔，他媽媽還住在那裡」
    、「住址應該是屏東縣內埔鄉○○路○ 段98號或100 號，電
    話是00-0000000號」、「（問：在庭的被告你是否認識？）
    認識，是我鄰居，我都叫他叔叔」、「（問：是否介紹乙○○與丁○○見面？）是」、「（問：乙○○與丁○○見面你
    是否在場？）是」、「（問：他們見面情形？）丁○○問我
    有沒有常出國的朋友，我就介紹乙○○給丁○○認識，碰面
    後丁○○就問乙○○是否要帶東西，乙○○沒有答應，後來
    乙○○因為缺錢才要我打電話聯絡我叔叔碰面，他們碰面時
    我在場，就是在講走私毒品的事，說以坐飛機夾帶海洛因，
    給乙○○一塊10萬元的代價，在8 月底、9 月初的時候我有
    從丁○○處拿30萬元，丁○○叫我交給乙○○，我有交給乙○○」、「（問：是否是丁○○主使乙○○將海洛因帶進來
    ？）是」等語（見偵(二)卷第24頁、偵(三)卷第31至32頁）；於
    原審亦證稱：「（問：你認識丁○○？）認識，跟他是鄰居
    關係，他從小看我長大」、「（問：你如何稱呼丁○○？）
    我稱他叔叔」、「（問：你曾經在筆錄中說稱丁○○為阿堂
    ？）那是別人叫他的綽號」、「（問：你是何時知道他找人
    要運輸毒品？）是他跟乙○○碰面時候談到」、「（問：你
    在警訊說這是乙○○要出國前要求阿堂先支付他們三個人出
    國費用，大約30萬元，本來乙○○要到台北找阿堂，剛好阿
    堂下來，所以阿堂就把錢交給我轉交，有沒有這回事？）有
    」、「（問：你當天跟丁○○拿，當天交給乙○○？）因為
    他找不到乙○○，丁○○叫我過去跟他拿錢，請乙○○他們
    不用上去」、「（問：你後來介紹乙○○跟丁○○碰面，你
    是在那裡介紹他們碰面？）第一次介紹他們碰面是在乙○○
    家裡」、「（問：當時你是否在場？）在場」、「（問：丁○○是叫你到那裡跟他拿錢？）在屏東縣麟洛鄉公所前面，
    30萬元是現金」、「（問：丁○○拿30萬元給你叫你交給乙○○的時候，你是不是已經知道他們要帶毒品回來？）知道
    」、「（問：介紹乙○○給丁○○認識的時候是不是曾經有
    在場的其他的被告在場？如果有，是誰？）有，丙○○在場
    」、「（問：你剛剛講30萬元是乙○○要求你先拿還是丁○○要你轉交？）是乙○○告訴我，我再轉達」等語（見原審
    卷第213-219 頁）。而同案被告戊○○雖於檢察官偵查中經
    檢察官諭知其供出丁○○，若能逮捕到案並指證丁○○，同
    意戊○○適用證人保護法之規定（見偵(二)卷第24頁）。惟在
    檢察官為上開諭知而以被告之身分調查被告戊○○時，被告
    戊○○即供稱：阿堂叫我幫他找有無常出國的朋友，我就想
    到乙○○等語（見同上卷第22頁），且其於95年10月30日下
    午4 時許被捕，經警方為人別調查後，於同年11月3 日警詢
    中即供出其係擔任「阿堂」與乙○○聯絡中間人，我知道他
    叫黃Ｏ堂，我都叫他阿堂叔叔，是我屏東內埔老家鄰居等語
    （見警(三)卷第1 至7 頁），足徵被告戊○○並非受到證人保
    護法之利誘而供出被告丁○○。再者，戊○○於原審審理時
    結證稱：我稱丁○○為叔叔，阿堂是別人叫他的綽號；我未
    曾欠丁○○10萬元（見原審卷第213 、215 頁），於檢察官
    偵查中亦證稱：未欠丁○○10萬元等語（見偵(三)卷第8 頁）
    。是被告丁○○及其辯護人以戊○○積欠被告丁○○款項，
    幾經追討始懷恨在心而故為不實之指控，且其時而以「叔叔
    」，時而以「阿堂」稱呼被告丁○○而質疑戊○○指訴之可
    信性，亦屬無據。況被告丁○○於檢察官偵查中亦供稱：「
    （問：你哥哥叫什麼名字？）一個叫黃兆堂，有個弟弟叫黃
    炎堂等語（見偵(三)卷第4 頁倒數第9 行起），所述住址亦與
    同案被告戊○○所述相符，則被告丁○○央請同案被告戊○○為其找尋運毒，亦難謂與常情有違。
  (二)證人即同案被告乙○○於95年11月23日上午偵查中結證稱：
    「戊○○找他的叔叔來跟我見面，第一次是在我自強三路5
    號25樓之41家，大約是在95年7 、8 月時，大約是在半夜的
    時候，現場有戊○○及他叔叔在場，他叔叔我都叫他阿兄，
    真名我不知道。他叔叔問我有沒有興趣到越南跟別人碰頭拿
    東西，他叔叔在現場就跟我說是海洛因，運一塊10萬元。我
    說再看看」、「（問：你跟戊○○的叔叔見過幾次面？）三
    次，都是在南部，大約是95年7 、8 月的時候，一次是在我
    家，另外一次是在屏東的餐廳吃飯，還有一次是在屏東市區
    的卡拉OK，丙○○也有見過一次」、「在餐廳吃飯的時候是
    講到我們這次運輸毒品的事情，他叔叔說要我找三個人去，
    大約在8 月底，一個人先領10萬元，到越南後會有人跟我碰
    頭，因為他叔叔有拿一支手機給我，號碼是0000000000號，
    到越南時就有人打電話給我」、「（問：戊○○的叔叔有很
    明確的要求你到越南運輸毒品海洛因進來？）有，有明確說
    過是海洛因」、「（問：你是否願意指證戊○○的叔叔？）
    我願意」等語（見偵(三)卷第21-22 頁）。於同日下午亦結證
    稱：「（問：在庭的丁○○你是否認識？）認識，他就是戊○○所說的叔叔」、「（問：你跟他見面過幾次？三次，一
    次在我住處，另外一次在屏東的餐廳，還有一次在屏東的卡
    拉OK，大約在95年7 、8 月時」、「（問：戊○○介紹丁○○給你認識是為了什麼？）要我攜帶海洛因從越南帶回來」
    、「（問：丁○○在何時、地要你從越南帶海洛因回台？）
    95年7 、8 月時在我住處，戊○○帶他過來，叫我找人從越
    南帶海洛因回來。報酬是每塊10萬元」、「後來在屏東餐廳
    ，他叫我再找2 個人去越南運海洛因進來，後來我就找丙○○及甲○○一起去，他有先透過戊○○給我30萬元當機票費
    用及住宿費，包括丙○○及甲○○的機票及住宿費，丙○○
    也有見過丁○○，是在卡拉OK那次，我們只是去拿錢而已，
    丙○○應知道是丁○○指使的，因為丙○○有聽到我們在講
    話，我們在講這次要去越南運海洛因的事情」「（問：丁○○是否有很明確的跟你講要你從越南帶海洛因回來？）有」
    等語（見同上卷第24-25 頁）；嗣於原審亦證稱：「（問是
    否見過丁○○？）見過」、「（問：在什麼地方見過？）第
    一次在我家，第二次在餐廳，第三次在卡拉OK」、「（問：
    第一次見面談什麼事情？）第一次是戊○○帶丁○○到我家
    來，我不知道他們之間的關係，只知道戊○○都叫丁○○叔
    叔，就直接了當跟我說要不要帶毒品，我說我想一想。第二
    次因為我沒有辦法連絡丁○○，後來是丁○○跟戊○○連絡
    ，戊○○再跟我連絡，我才約在餐廳見面，見面談攜帶毒品
    的事情。第三次卡拉OK店談這一次運輸毒品的事情，我是從
    高雄把丙○○帶去屏東跟丁○○見面」、「是戊○○來找我
    ，說他有一個叔叔，說有生意要談，問我要不要談，因為當
    時我常出國」、「（問：這一次要到越南走私海洛因之前，
    戊○○是不是有拿30萬元給你？）有，在屏東縣戊○○住處
    附近檳榔攤的停車場」、「（問：戊○○怎麼會拿30萬元給
    你？）是我主動跟他要求」等語（見原審卷第221 至223 頁
    ），均證述係被告丁○○要其到越南走私海洛因入境甚詳；
    核與證人即同案被告丙○○於95年12月5 日偵查中所證稱：
    「（在庭被告你是否認識？）見過一次面，我知道是戊○○
    的叔叔，我都叫他叔叔」、「（問：你跟他見面是為了何事
    ？）是為了這次帶毒品進來的事情，大約在8 月底、9 月初
    時，在屏東一個類似小吃部的地方，可以唱歌，我坐在乙○○旁邊，他跟乙○○說如果出事的話，一個人安家費給一百
    萬元，然後說帶的東西是K 他命，不要牽扯到丁○○進來，
    我跟他見面只有這次而已。我知道是要運海洛因回來」等語
    （見偵(三)卷第31頁）。於原審所證稱：「（問你認識被告丁○○？）不認識」、「（問：有沒有見過丁○○？）見過一
    次，在95年8 月底見過、在卡拉ＯＫ店，我們是在包廂見面
    ，該店在屏東火車站附近」、「（問：誰介紹你認識丁○○
    ？）我並不認識他，當天我沒有跟他講過話，當天是乙○○
    帶我去」、「（問：你怎麼知道他就是丁○○？）因為我看
    過他，我第一次知道他叫丁○○是在檢察官叫我指證他的時
    候，一開始見面的時候只知道他是戊○○的叔叔，大家都這
    樣稱呼他」、「（問：你在那一次卡拉ＯＫ店是在唱歌還是
    聊天？）沒有唱歌是聊天」、「（問：現場有沒有談些什麼
    事情？）如果出事的話安家費一人一百，要說攜帶的物品是
    Ｋ他命，不要亂牽扯其他的人進來」、「（問：在場有那些
    人？有丁○○、乙○○、戊○○、、、」、「（問：你跟丁○○見面的目的是什麼？）是乙○○說身體不舒服叫我陪他
    去，我就跟著去，並沒有其他特別的目的，而且我也不知道
    會見到丁○○」、「（問：你們去屏東的時候，跟丁○○見
    面的時候，是誰從那裡帶你去？）乙○○叫坐計程車到高雄
    市○○路跟陽明路附近，我們一起坐計程車一起到屏東火車
    站，之後再由戊○○帶我們一起過去」等語（見原審卷第
    292 頁以下），均大致相符。
  (三)又同案被告乙○○、丙○○係於95年9月8日入境被捕，已如
    前述，而渠等在財政部台北關稅局接受詢問時，確實未指證
    被告丁○○，固有筆錄在卷可憑（見警(一)卷第7 至9 頁、第
    19至21頁）。惟詢問之海關人員並未詢問被告乙○○、丙○○幕後指使者，有筆錄可憑，何況海關人員訊問之主要目的
    僅在確認查扣之物品及其數量為何，而非在追查幕後犯罪嫌
    疑人是誰，因此不能以渠等未於第一時間供出被告丁○○，
    即認渠等事後所為被告丁○○不利之證述均不可採。況證人
    即同案被告乙○○於95年9 月9 日第一次警詢筆錄即供稱：
    「（問：阿賢是以什麼方式媒介你運輸毒品入境賺取酬佣？
    ）他都是負責介紹我運輸毒品賺取酬佣，我再去找『阿泰』
    ，『阿泰』再找『健銘』，再來幫『阿賢』的叔叔從越南運
    輸毒品入境」等語（見警(一)卷第27頁），顯見同案被告乙○○於案發之初即已提到戊○○之叔叔，並非事後檢察官告以
    可以適用證人保護法減刑方為被告丁○○不利之證述。而其
    於檢察官初次偵查筆錄內固未指證被告丁○○（見偵(一)卷第
    9 至13頁），惟據證人乙○○於原審審理時證稱：在派出所
    接受偵訊時，我就提供戊○○的資料給警方，只要找到戊○○就可以找到丁○○，到檢察官偵查時我有說更詳細，因為
    警方急著去找人，筆錄就沒有記載丁○○，但我有跟警方講
    等語（見原審卷第222 頁），核與前述其於警詢中確曾提到
    阿賢及阿賢的叔叔等語大致相符，再者，被告丁○○被逮捕
    到案後，檢察官於95年11月3 日係以證人之身分訊問被告乙○○後，始問其是否願意指證戊○○之叔叔，被告乙○○方
    陳稱：我指證後能否減輕刑罰等語，訊問程序隨即結束，有
    筆錄可憑（見偵(三)卷第20至22頁），嗣於次一偵訊程序即同
    年11月23日偵訊中亦係以證人之身分詰問後，始經檢察官告
    知同意以證人保護法之規定向法院請求減輕其刑（同上偵訊
    筆錄第24至26頁參照），由被告乙○○於警訊之初即供出被
    告戊○○及丁○○觀之，證人即同案被告乙○○應非在證人
    保護法之利誘下，始為被告丁○○不利之證述，且其若單純
    是要邀減刑之寬典，供出被告戊○○亦可達到目的。至證人
    即同案被告丙○○於警詢時固亦未指證被告丁○○，且陳稱
    係乙○○居中牽線，事成後亦係向乙○○領取佣金等語（見
    警(一)卷第39至42頁）。於檢察官偵查中亦供稱：是乙○○跟
    我接觸等語（見偵(一)卷第15頁）。惟如依前述證人乙○○所
    證，被告丙○○係同案被告乙○○帶去屏東後才與被告丁○○見面，且當時同案被告戊○○只是要介紹乙○○跟被告丁○○見面，事後機票及食宿費亦係由乙○○轉交，則同案被
    告丙○○上開所證亦難謂有先後不一或不合理之情事。況同
    案被告丙○○於原審審理時亦證稱：「（問：當時你為何沒
    有提到丁○○這個人？）我只知道他是阿賢的叔叔，沒有他
    的手機，而且只有見過一次面，不知道他叫什麼名字，不知
    道從何說起，而且檢察官也沒有問」等語（見原審卷第295
    頁），核與偵訊筆錄可載相符。則其未於檢察官初訊時指訴
    被告丁○○、戊○○亦難謂悖於常情，何況其所證與同案被
    告乙○○在屏東見到被告丁○○之情節核與乙○○、戊○○
    上開證述情節相符，因此，被告丁○○及其辯護人執上開理
    由質疑同案被告丙○○之證述不可信云云，亦無可採信。
  (四)證人即台灣高雄看守所德舍主管蘇旭東於原審審理時證稱：
    「（問：在場被告等人羈押期間他們是不是由你管理？）除
    了戊○○不是我管轄之外，其他甲○○、乙○○、丙○○他
    們都是95年9 月10日到禁見房，丁○○是同年11月19日到禁
    見房，從那個時候到96年1 月06日解除禁見，轉到仁舍之期
    間都是由我主管」、「（問：在轉舍是由你主管羈押期間有
    沒有發現遞紙條的事件？）那時候有管制，他們都沒有筆，
    他們要寫狀紙，需要打報告，需要經過同意，我們會提供專
    有的房間給他們寫，同案被告不可以一起出來，包括律師接
    見、看病都不可以讓他們同案被告見面」、「（問：在被告
    等人移舍的時候你們有沒有對被告訓話時說曾經發現被告等
    人串供遞紙條被抓到？）沒有遞紙條這種情形，但是在95年
    11 月3日，甲○○、乙○○、丙○○三個人要到法院出庭的
    時候，經我們提訊到接收中心等候出庭期間，在等待的期間
    ，看守所為了防範同案被告交談，會在同案被告中間穿插非
    同案被告，當時甲○○跟乙○○曾經想要靠在一起講話，被
    提帶的主管糾正制止」、「是提帶的主管跟我報告的」、「
    （問：是不是已經有講過話？）提帶的主管說還沒有講過話
    」、「（問：這樣的情況有沒有作紀錄？）沒有，我們只是
    作口頭訓誡」等語（見原審卷第210 至212 頁），是亦無從
    證明被告戊○○、乙○○、丙○○等有串證誣陷被告丁○○
    之情事，難為被告丁○○有利之認定。
  (五)按告訴人、證人之陳述有部分前後不符，或相互間有所歧異
    時，究竟何者為可採，法院仍得本其自由心證以斟酌，非謂
    一有不符或矛盾，即應認其全部不可採信；尤其關於行為動
    機、手段及結果等細節方面，告訴人之指陳，難免故予誇大
    ，證人之證言，有時亦有予渲染之可能；然其基本事實之陳
    述，若果與真實性無礙，則仍非不得了以採信，此有最高法
    院74年度台上字第1599號判例可資參照。本件被告乙○○於
    警詢及檢察官偵查中均證稱：被告甲○○係丙○○找來的云
    云（見警(一)卷第27頁、偵(一)卷第12頁第1 行），核與同案被
    告甲○○於檢察官偵查中證稱：係乙○○跟我接觸等語不符
    （見偵(一)卷第5 頁），而證人丙○○於原審審理時亦證稱係
    乙○○找的（見原審卷第297 頁），是關於此部分應以甲○○、丙○○所證較為可信。再者，扣案0000000000號通話卡
    究竟何人交付？被告乙○○於原審審理時雖供稱：係戊○○
    所交付，惟為被告戊○○所否認（均見原審卷第310 頁）。
    而被告乙○○於檢察官偵查中則證稱：係丁○○所交付（見
    偵(三)卷第21頁倒數第3行）。本院審酌被告乙○○於95年9月
    持上開門號出境，迄於原審於96年5 月24日辯論終結時，已
    逾7 個月，個人記憶難免錯置，是應以其在偵查中所證較為
    可信。又被告乙○○、丙○○及戊○○究竟係在何時與被告
    丁○○接洽前往越南運輸毒品？被告戊○○於警詢中證稱：
    係在95年7 月底，於原審審理時則證稱：出事前半年前（見
    原審卷第216 頁）。被告乙○○於檢察官偵查中則證稱：95
    年7 、8 月間；於原審審理時則證稱：第一次見面在我家，
    95 年7月初左右，其他兩次相隔1 個月左右，第3 次在8 月
    底（見原審卷第304 頁）等語。被告丙○○於檢察官偵查中
    證稱：係在95年8 月底、9 月初，於原審審理時則證稱：95
    年8 月底等語（見原審卷第292 頁），先後所述固均未盡相
    同。惟被告丙○○、乙○○二人曾一同於95年6 月10日出境
    ，同年6 月26日入境；同年7 月30日出境，同年8 月02日入
    境，本件運輸毒品則係於同年9 月2 日出境，同月8 日入境
    ，有前揭出入境紀錄可憑，本院審酌被告丙○○僅與被告丁○○見面一次，而其所證見面時間在95年8 月底9 月初，而
    被告乙○○則多達三次等情觀之，被告丁○○先後與被告乙○○、戊○○及丙○○見面洽談運輸毒品之時間應以乙○○
    在原審審理時所證，係95年7 月初、同年8 月初及9 月初間
    較為可採。再者，證人乙○○於警詢中雖證稱被告戊○○媒
    介運輸毒品入境賺取酬佣云云。惟除乙○○於警訊中上開片
    面之證述外，並無其他佐證，而被告戊○○於警訊中僅供稱
    ：丁○○說不會虧待我等語（見警(三)卷第6 頁），自難據為
    被告戊○○不利之認定。末按被告乙○○第2 次與被告丁○○見面，究竟係主動要求被告戊○○邀約或被告丁○○透過
    被告戊○○約，證人即被告乙○○先後所證亦不一，惟就確
    與被告丁○○在屏東見面商談運輸毒品之事實，均始終如一
    ，因此亦不得執上開細微瑕疵，而謂證人即被告乙○○所證
    全部不可採信。
  (六)依財政部台灣南區國稅局屏東縣分局函覆結果，雖被告丁○○並無各項所得資料（見原審卷第142 頁），惟無課稅資料
    並並不能證明無資力，且本件公訴人並非認定被告丁○○係
    購買毒品，是上開函覆及所檢送之各類所得資料清單不足為
    被告丁○○有利之認定。至被告乙○○固陳稱扣案之000000
    0000號SIM 卡並非國內電信公司所發行，經本院函駐越南代
    表處函覆非經越南法院裁定，越南公安部並不提供該SIM 卡
    之申請人相關資料，然SIM 卡係電信公司所發行，並無限制
    申請人方可使用，被告丁○○雖自94年間因違反稅捐稽徵法
    遭限制出境，亦可委託他人申請該SIM 卡交被告乙○○使用
    ，辯護人聲請函查該SIM 卡之申請人資料，本院已經函駐越
    南代表處查覆如上，爰不另行函查，併予敘明。
  (七)綜上所述，被告丁○○所辯均不足採信，被告丁○○、乙○○、丙○○、戊○○等人之犯行均堪認定。
五、查海洛因屬毒品危害防制條例第2條第2項所列之第一級毒品
    ，且經行政院公告為甲項第04款之管制進口物品。核被告丁○○、乙○○、丙○○、甲○○所為，均係犯毒品危害防制
    條例第4 條第1 項之運輸第一級毒品罪及懲治走私條例第2
    條第1 項之私運管制物品進口罪。被告丁○○、乙○○、丙○○、甲○○就上開犯行有犯意聯絡及行為分擔，均為共同
    正犯。所犯上開二罪係以一行為同時觸犯二罪名之想像競合
    犯（最高法院73年度台覆字第25號判例參照），應依刑法第
    55 條 規定，從一重論以運輸第一級毒品罪。被告戊○○對
    於同案被告丁○○走私毒品入境予以助力，並代為轉交出境
    之機票及食宿費用，核其所為係犯毒品危害防制條例第4 條
    第1 項之運輸第一級毒品罪及懲治走私條例第2 條第1 項之
    私運管制物品進口罪之幫助犯，亦應依想像競合犯之規定論
    以幫助運輸第一級毒品罪。被告戊○○雖先後數次促使同案
    被告乙○○為被告丁○○運輸毒品，惟係本於一個幫助犯意
    而為之數個舉動，應僅論以一罪。被告乙○○、丙○○及戊○○因供出主謀即同案被告丁○○，經檢察官同意適用證人
    保護法減輕其刑，有筆錄在卷可憑（見偵(三)卷第25、31、32
    頁），爰均依證人保護法第14條第1 項規定減輕其刑。被告
    戊○○行為僅止於幫助，並依刑法第30條第2 項規定減輕其
    刑，併遞減之。被告甲○○因一時失慮受蠱惑而犯下重罪，
    在整個犯罪情節及犯罪角色上均係被動受邀，如量處法定最
    低之無期徒刑顯屬過重，情輕法重，衡情不無可憫，爰依刑
    法第59條減輕其刑。又毒品危害防制條例第17條規定，犯第
    4 條第1項 之罪，供出毒品來源，因而破獲者得減輕其刑，
    其立法意旨重在鼓勵具體供出其上游販毒者，俾資追查該毒
    梟前手及其上游毒品，以杜絕毒品之蔓延與氾濫，自不包括
    僅供出共犯在內。從而倘僅供出共犯為何人，而未查獲毒梟
    前手及其上游毒品者，即不在本條寬減之列，此有最高法院
    92年度台上字第2897、00000000、5632號；91年度台上字第
    7234號；90年度台上字第1639號；86年度台覆字第54號；85
    年度台覆字第228 號；83年度台覆字第31號等判決可資參。
    被告丙○○與丁○○係共犯關係，已如前述，是被告丙○○
    之辯護人以被告丙○○供出共同被告丁○○，併請依毒品危
    害防制條例減輕其刑云云，揆之前揭最高法院之判決意旨即
    有未洽，附此敘明。
六、原審因而適用毒品危害防制條例第4 條第1 項、第18條第1
    項前段、第19條第1 項，懲治走私條例第2 條第1 項，證人
    保護法第14條第1 項，刑法第11條前段、第28條、第55條、
    第30條、第59條、第37條第1 項、第2 項之規定，並審酌被
    告丁○○就本件犯行居於主導之地位，犯後復否認犯行，運
    輸入境毒品之數量亦多；被告乙○○、戊○○雖犯後坦承犯
    行，惟被告乙○○除自身參與外，更邀約被告丙○○、甲○○參與犯罪，俾得運輸更多毒品入境，情節非輕，被告戊○○明知被告丁○○欲走私海洛因入境，不思制止，竟從中穿
    針引線，俾利居於主導地位之被告丁○○，使毒品得以被運
    輸入境，情節次於被告乙○○，被告丙○○、甲○○運輸毒
    品之數量，在整個犯罪居於被動及次要之地位，情節亦相對
    為輕，再參酌毒品尚未流入社會即為警查獲，危害相對減輕
    等一切情狀，分別量處被告丁○○無期徒刑，褫奪公權終身
    ，被告乙○○有期徒刑18年，褫奪公權8 年、被告甲○○、
    丙○○各有期徒刑16年，褫奪公權6 年、被告戊○○有期徒
    刑15年，褫奪公權5 年，至公訴人對被告丁○○部分求處死
    刑，尚嫌過重，附此敘明。扣案之海洛因30塊，淨重9870公
    克，應依毒品危害防制條例第18條第1 項前段之規定諭知沒
    收銷燬之，另扣案上開毒品外包裝係供被告乙○○、丙○○
    、甲○○運輸毒品所用，且該外包裝並非昂貴之物品，既經
    該不詳姓名之人在越南連同毒品一起交付後，應無再取回之
    理，是應併同毒品私運入境後歸被告丁○○取得，是該毒品
    外包裝亦應依同條例第19條第1 項宣告沒收。再者，扣案現
    金14萬5000元係被告乙○○、丙○○、甲○○為同案被告丁○○運輸毒品所得，應依毒品危害防制條例第19條第1 項宣
    告沒收，其餘未扣案之運輸毒品之所得15萬5000元，應依同
    條項後段及司法院2024號解釋諭知如一部或全部不能沒收時
    ，連帶以被告乙○○、丙○○、甲○○財產抵償。扣案VK牌
    行動電話手機及其內之0000000000號SIM 卡分別係被告丁○○及乙○○所有，已如前述，且係用以連絡運輸毒品海洛因
    所用之物，此亦經被告乙○○供明在卷，應依同條例第19條
    第1 項規定諭知沒收，其餘扣案5 支之行動電話手機雖分屬
    被告乙○○、林正堂、甲○○等人所有，惟並無證據足以證
    明與本件運輸毒品有關聯性，故不予宣告沒收，於理由欄併
    予敘明。其認事用法，均無不合，量刑亦屬適當，被告丁○○上訴意旨，仍執陳詞，否認犯罪，其餘被告上訴意旨，以
    原審量刑過重，一致指摘原判決不當，均無理由，應予駁回
    。
據上論斷，應依刑事訴訟法第368條，判決如主文。
本案經檢察官郭振昌到庭執行職務。
中    華    民    國    97    年    5    月    6    日
                  刑事第三庭    審判長法  官   周賢銳
                                      法  官   黃仁松
                                      法  官   黃憲文
以上正本證明與原本無異。
如不服本判決應於收受本判決後10日內向本院提出上訴書狀，其
未敘述上訴理由者，並得於提起上訴後10日內向本院補提理由書
狀（均須按他造當事人之人數附繕本）「切勿逕送上級法院」。
中    華    民    國    97    年    5    月    6    日
                                      書記官   施耀程
附錄本判決論罪之法條：
毒品危害防制條例第4條
製造、運輸、販賣第一級毒品者，處死刑或無期徒刑；處無期徒
刑者，得併科新臺幣1 千萬元以下罰金。
製造、運輸、販賣第二級毒品者，處無期徒刑或 7 年以上有期徒
刑，得併科新臺幣 7 百萬元以下罰金。
製造、運輸、販賣第三級毒品者，處 5 年以上有期徒刑，得併科
新臺幣 5 百萬元以下罰金。
製造、運輸、販賣第四級毒品者，處 3 年以上 10 年以下有期徒
刑，得併科新臺幣 3 百萬元以下罰金。
製造、運輸、販賣專供製造或施用毒品之器具者，處1 年以上 7
年以下有期徒刑，得併科新臺幣1 百萬元以下罰金。
前五項之未遂犯罰之。
懲治走私條例第2條
私運管制物品進口、出口逾公告數額者，處 7 年以下有期徒刑，
得併科新臺幣 3 百萬元以下罰金。
前項之未遂犯罰之。
第 1 項所稱管制物品及其數額，由行政院公告之。


司法院資訊處製作；財團法人民間司法改革基金會備份。
